---
title: ""
output: html_document
---

```{r setup, include=FALSE}
knitr::opts_chunk$set(echo = TRUE)
```


```{r algunos ajustes para las gráficas, echo=FALSE}

library(readxl)
library(ggplot2)
tema =  theme(legend.title = element_text(colour = rgb(0.7,0.4,1),face = "bold"))
temat = tema  

  
```



# punto 6


```{r base, echo=FALSE}

peliculas <- as.data.frame(read_excel("Punto6.xlsx"))


```

En la siguiente gráfica la varible dependiente es la duracion (eje y), explicada a traves de la densidad (eje x) y la temperatura (el color). De la grafica que puede observar que a mayor densidad se obtiene menor duración, que  a menor temperatura mayor duración, y además una combinación de baja temperatura y baja densidad produce los mejores resultados.

A simple vista no parecen haber puntos influyentes.

```{r literalA, echo=FALSE}

gg = ggplot(peliculas,aes(x=densidad, y = duracion , color = as.factor(temperatura)))+geom_point()

gg + tema + geom_text(aes(label = rownames(peliculas))) + labs(color = "Temperatura")

```


Para evaluar si la interaccion es significativa se revisa CM(densidad*temperatura)/CM(error), esto se puede revisar mediante el procedimiento lm de R. a un nivel de significancia alpha del 5% la interaccion es significativa.

```{r literalB, echo=FALSE}
attach(peliculas)

lm1 = lm(duracion ~ 1 + densidad + temperatura + densidad*temperatura)

summary(aov(lm1))

```

A continuacion se presenta una grafica de los residuales versus los valores ajustados que deben ser independientes ya que el modelo tiene intercepto


# residuales vs estimados

De las siguientes gráficas se hace el siguiente análisis descriptivo:
  
Parece que las varianzas no son constantes en los niveles de la temperatura

Parece que hay una subestimacion para el nivel de temperatura 82

```{r literalC}

####################################################################
# residuales vs estimados

r = lm1$residuals
mu_est = lm1$fitted.values


resvsest =data.frame(r,mu_est)

gg2 = ggplot(resvsest,aes(x = r,y = mu_est,color = as.factor(temperatura)))+geom_point()

gg2 = gg2 +tema + labs(color = "Temperatura")

gg2
####################################################################
# residuales vs obs

r = lm1$residuals

resvsest =data.frame(r,mu_est)

gg2 = ggplot(resvsest,aes(x = r,y = duracion ,color = as.factor(temperatura)))+geom_point()

gg2 = gg2 +tema + labs(color = "Temperatura")
gg2 +geom_text(aes(label = rownames(resvsest)))


####################################################################
# residuales vs densidad

gg2 = ggplot(resvsest,aes(x = densidad ,y = r,color = as.factor(temperatura)))+geom_point()

gg2 = gg2 +tema + labs(color = "Temperatura")

gg2
####################################################################
# residuales vs temperatura

gg2 = ggplot(resvsest,aes(x = temperatura ,y = r,color = as.factor(temperatura)))+geom_point()

gg2 = gg2 +tema + labs(color = "Temperatura")

gg2

#####################################################################
# obs versus ajustados
gg2 = ggplot(resvsest,aes(x = duracion,y = mu_est,color = as.factor(temperatura)))+geom_point()

gg2 = gg2 +tema + labs(color = "Temperatura")


####################################################################


```


# Analisis de influencia

Numero 1 y 15 parecen tener un leverage alto con respecto a los demas 


Buscamos las distancias con valores de hkk que sean mayores de 2 veces hkk barra linea negra y 3 veces hkk barra linea roja  

```{r literalD}

####################################################################
# analisis de infuencia
X = as.matrix(cbind(1,lm1$model[,c(2,3)],lm1$model[,2]*lm1$model[,3]))
hat = X%*%solve(t(X)%*%X)%*%t(X)
hkk = diag(hat)

barplot(hkk,ylim=c(0,0.65))
barp = sum(hkk)/nrow(peliculas) # esto es igual
abline(h = 2*barp)
abline(h = 3*barp,col = 2)
```



# prueba de normalidad

Parece que los residuales si son producto de un modelo con errores normales

```{r qqnorm}

########################################################
library(extRemes)
qqnorm(r)
#############
# este metodo es via kolmogorov 
# Doksum and Sievers, 1976

```

# Prueba de varianza constante

Esto confirma estadísticamente que a un nivel de significancia alpha hay violacion del supuesto de variaza constante

```{r}
lr = log(r^2)

lmvar = lm(lr~X)

summary(lmvar)

```


# dfbetas
distacias de los modelos con todas las observaciones a el modelo sin la observacion k esima
```{r dfbetas}
#######################################################
#dfbetas

df = solve(t(X)%*%X)%*%t(X)*r/(1-hkk)

df

```

# Distacia de cook


la distancia de cook nos dice que tanto cambia el modelo quitando la i-esima observacion 

se onservan los puntos 2 y 7

```{r distanciaDeCook}
#######################################################
# distacia de cook
sigmag = sum((lm1$residuals)^2)/(dim(X)[1]-dim(X)[2])
cook = diag(t(df)%*%t(X)%*%X%*%df/sigmag)

barplot(cook,col=temperatura)

```



# Interpretaciones de los coeficientes

```{r}
lm1$coefficients
```
-834.7766 significa que por cada unidad que se aumenta en la densidad esperamos que la duracion disminuya en -834.7766 cuando la temperatura permanece igual

-34.08 significa que por cada unidad que se aumenta en la temperatura esperamos que la duracion disminuya en -34.08 cuando la densidad permanece igual

8.5672 Significa que cuando la densidad y la teperatura disminuyen se espera un incremento adicional de 8.5672 en la duracion


# Prediccion de una observacion con valores densidad = 2 y temperatura = 82



```{r prediccion }
c(1,2,82,164)%*%solve(t(X)%*%X)%*%t(X)%*%duracion
ndata = data.frame(densidad = c(2),temperatura = c(82))
predict.lm(object = lm1,newdata = ndata)

```


